【裁判字號】    94,易,1808
【裁判日期】    950227
【裁判案由】    竊盜
【裁判全文】
臺灣板橋地方法院刑事判決              94年度易字第1808號
公  訴  人  臺灣板橋地方法院檢察署檢察官
被      告  丁○○
上列被告因竊盜案件，經檢察官提起公訴（94年度偵字第20342
號）及移送併案審理（94年度偵字第20823 號、第21685 號），
被告於準備程序認罪，本院以簡式審判程序判決如下：
    主  文
丁○○共同連續竊盜，處有期徒刑拾月。扣案之機車鑰匙壹支、
小手電筒壹支、小六角扳手壹支均沒收。
    事  實
一、丁○○前曾於民國94年8 月1 日因竊取機車案件，甫經本院
    於94年8 月31日以94年度簡字第3880號刑事簡易判決判處有
    期徒刑四月，並於94年10月3 日確定在案（嗣於95年1 月17
    日入監執行，預計至95年3 月9 日執行完畢，於本件不構成
    累犯）。詎其猶不知悔改，復基於意圖為自己不法所有之概
    括犯意，連續於：
    (一)94年11月17日下午3 時許，騎乘詹啟良騎用之車號LNP-79
      5 號重型機車（原係己○○所有，遭詹啟良於同日下午1
      時許，在臺北縣三重市○○○路105 巷獨自竊取，丁○○
      不知情）後載詹啟良，行經臺北縣三重市○○街96號前，
      二人基於上開犯意聯絡，由詹啟良下手竊取戊○○所有放
      置在機車上之內裝有筆記型電腦之手提袋1 只，得手後正
      欲離去之際，旋為行經該處駕駛車號DW-5493 號自用小貨
      車之乙○○發覺，駕車將其機車夾住攔阻，並夾住詹啟良
      左腳掌，丁○○見狀下車欲逃逸，乙○○乃下車欲逮捕丁○○，丁○○即趁機登上乙○○上開未熄火之小貨車，竊
      取該小貨車駛離，此際詹啟良亦趁機將上開竊得之手提袋
      棄至現場後迅速騎乘機車逃離現場。嗣經警循線於當日晚
      上10時15分許，在臺北縣三重市○○○路65巷10之1 號前
      ，查獲丁○○、詹啟良（所涉上開竊盜犯行，另由檢察官
      移送本院併案審理）二人，當場起獲丁○○上開所竊小貨
      車之鑰匙1 串，並由二人分別帶同警方至臺北縣三重市○○街23號前，起獲詹啟良竊得之LNP-795 號重型機車，另
      至臺北市○○○路高架橋下停車場，起獲丁○○上開竊得
      之DW-5493 號自用小貨車。
    (二)94年11月30日下午5 時許，以其所有自備之機車鑰匙1 支
      ，在臺北縣永和市○○路○ 段133 巷64弄17號前，獨自竊
      取丙○○所有之車號FH5-565 號重型機車，得手後供己騎
      用。其後即於94年12月1 日清晨5 時30分許，夥同有上開
      不法所有犯意聯絡之徐振富（所涉本件竊盜罪嫌，另經檢
      察官移送本院併案審理），共同騎乘上開丁○○竊得之機
      車，至臺北縣三重市○○路128 巷35號地下室前，竊取庚○○所有之地下室白鐵鐵門1 扇、抽水馬達1 台，得手後
      由徐振富騎乘上開機車載運離去，惟徐振富於同日清晨6
      時45分許，騎車行經臺北縣三重市○○○路134 號前時，
      為警查獲，當場起獲上開二人竊得之白鐵鐵門、抽水馬達
      及丁○○竊得之機車等贓物，並扣得丁○○竊取上開機車
      之機車鑰匙1 支，因而循線查獲上情。
    (三)94年12月17日晚上7 時45分許，在臺北縣三重市○○○路
      150 號旁防火巷內，持其所有之小手電筒、小六角扳手各
      1 支，趁無人注意之際，拆卸竊取甲○○所有車號GEO-63
      9 號重型機車車牌1 面，欲供己機車懸掛掩飾使用，得手
      後尚未離去之際，旋為路人余祐宏發覺，適有巡邏員警行
      經，即報警將丁○○當場查獲，並起獲上開竊得之車牌及
      扣得其所有上開小手電筒、小六角扳手等行竊工具。
二、案經乙○○訴由臺北縣政府警察局三重分局報請臺灣板橋地
    方法院檢察署檢察官偵查起訴及丙○○訴由臺北縣政府警察
    局三重分局報請報請臺灣板橋地方法院檢察署檢察官偵查後
    移送併案審理。
    理  由
一、按除被告所犯為死刑、無期徒刑、最輕本刑為三年以上有期
    徒刑之罪或高等法院管轄第一審案件者外，於第一次審判期
    日前之準備程序進行中，被告先就被訴事實為有罪之陳述時
    ，審判長得告知被告簡式審判程序之旨，並聽取當事人、代
    理人、辯護人及輔佐人之意見後，裁定進行簡式審判程序，
    刑事訴訟法第273 條之1 第1 項定有明文。經核本件被告陳
    董龍所犯係死刑、無期徒刑、最輕本刑為三年以上有期徒刑
    以外之罪，其於準備程序中就被訴事實為有罪之陳述，經法
    官告知簡式審判程序之旨，並聽取公訴人、被告之意見後，
    本院爰依首揭規定，合議裁定由受命法官獨任進行簡式審判
    程序，合先敘明。
二、右揭犯罪事實，業據被告丁○○坦承不諱，核與共犯詹啟良
    、徐振富於警詢、偵查供述、告訴人乙○○、丙○○指訴、
    被害人戊○○、庚○○、甲○○、證人余祐宏於警詢證述等
    情節相符，且有臺北縣政府警察局三重分局搜索、扣押筆錄
    、贓物領據、現場及查獲照片、扣押物品清單、車輛竊盜、
    車牌失竊查詢資料等附卷及上開機車鑰匙、小手電筒、小六
    角扳手等行竊工具扣案可資佐證。另被告所持上開小六角扳
    手之行竊工具，僅約15公分長，重量輕微，客觀上顯不具足
    以傷害人之生命、身體之危險性，非屬兇器之一種。是本件
    事證明確，被告犯行均堪認定，應予依法論科。
三、核被告上揭所為，均係犯刑法第320 條第1 項之竊盜罪。其
    所犯犯罪事實(一)竊取戊○○筆記型電腦手提袋、(二)竊取庚○○白鐵鐵門、抽水馬達等部分，各與詹啟良、徐振富間，有
    犯意聯絡及行為分擔，均為共同正犯。又其上開多次竊盜犯
    行，時間緊接，犯罪構成要件相同，顯係基於概括之犯意反
    覆為之，應依連續犯之規定論以一罪，並加重其刑。公訴意
    旨就被告所犯犯罪事實(二)、(三)等移送併案部分，雖未敘及，
    惟依上述此部分與起訴有罪部分間有連續犯之裁判上一罪關
    係，為起訴效力所及，本院自得併予論究，附此敘明。爰審
    酌被告之素行、犯罪之動機、目的、手段、所得利益、所生
    危害、犯罪後坦承之態度等一切情狀，量處如主文所示之刑
    ，以資懲儆。扣案之機車鑰匙1 支、小手電筒1 支、小六角
    扳手1 支等物，均係被告所有供犯罪所用之物，業據其陳明
    在卷，爰均併予依法宣告沒收。
據上論斷，應依刑事訴訟法第273 條之1 第1 項、第299 條第1
項前段，刑法第28條、第56條、第320 條第1 項、第38條第1 項
第2 款，罰金罰鍰提高標準條例第1 條前段，判決如主文。
本案經檢察官靳開聖到庭執行職務
中    華    民    國    95    年    2     月    27    日
                      刑事第六庭  法  官  彭  全  曄
以上正本證明與原本無異
如不服本判決應於送達後10日內向本院提出上訴狀
                                  書記官  梁  宜  庭
中    華    民    國    95    年    3     月    1    日
附錄本案論罪科刑法條全文：
中華民國刑法第320條
 (普通竊盜罪、竊佔罪)
意圖為自己或第3 人不法之所有，而竊取他人之動產者，為竊盜
罪，處五年以下有期徒刑、拘役或五百元以下罰金。
意圖為自己或第3 人不法之利益，而竊佔他人之不動產者，依前
項之規定處斷。
前二項之未遂犯罰之。


司法院資訊處製作；財團法人民間司法改革基金會備份。
